# 请教关于企业合并的几个问题

提问人：JenghisKhan 时间：2013-11-21 23:37:25
1 、同一控制下/非同一控制下对合并日要编制哪些单体报表是否有明确规定啊？ 2 、对于非同一控制下企业合并，如果被合并方有长期待摊，是否通常不符合合并购买方的确认条件？那就会导致增加商誉，或者减少营业外收入了？ 3 、非同一控制下企业合并，如果合并成本小于被购买方相应份额公允价，则要确认营业外收入，那在合并日编制的单体/合并资产负债表中要在留存收益中体现出这部分的损益吗？ 4 、关于收购或者处置股权时产生商誉/营业外收入的以下理解是否正确：只要在取得控制权的那一次收购才确认商誉/营业外收入，之后如果不影响控制权都不用考虑对商誉/营业外收入的影响，支付对价与取得股权公允价/取得对价与卖出股权公允价之间的差额都进资本公积。 望不吝赐教，谢谢！

回答人：chenyiwei
1 、没有明确规定。 2 、不一定。购买方应站在其自身的立场判断该项长期待摊费用能否为由购买方和被购买方所组成的会计主体带来未来经济利益，是否符合资产的定义和确认条件。 3 、需要。 4 、基本可以这样理解。